【裁判字號】    97,交聲,68
【裁判日期】    970506
【裁判案由】    違反道路交通管理處罰條例
【裁判全文】
臺灣宜蘭地方法院交通事件裁定          97年度交聲字第68號
原處分機關  交通部公路總局臺北區監理所宜蘭監理站
異  議  人
即受處分人  甲○○
上列異議人即受處分人因違反道路交通管理處罰條例案件，對於
交通部公路總局臺北區監理所宜蘭監理站於民國97年2月20 日所
為之處分（處分案號：宜監字第裁43-Q00000000號）聲明異議，
本院裁定如下:
    主  文
異議駁回。
    理  由
一、原處分意旨略以：異議人即受處分人甲○○於民國97年1月2
    日上午9時10分許，騎乘車牌號碼QSZ-015號輕型機車行經台
    七丙縣月眉街口，違規闖紅燈，經警舉發（舉發案號：宜警
    交字第Q00000000 號），原處分機關乃依道路交通管理處罰
    條例第53條第1項及第63條規定，裁處新臺幣（下同）1,800
    元，並記違規點數3點。
二、異議意旨略以：警員無舉發證據，且該路口綠燈轉換為紅燈
    之時間僅有3 秒，時間過短，不足以供用路人反應，倘緊急
    煞車，恐造成追撞，爰依法聲明異議。
三、按汽車駕駛人行經有燈光號誌管制之交岔路口闖紅燈者，處
    1,800元以上5,400 元以下罰鍰，併計違規點數3點，道路交
    通管理處罰條例第53條第1 項及第63條第1項第3款分別定有
    明文。
四、異議人固坦認有於上開時、地行經舉發地點，惟辯稱：未目
    睹舉發證據云云，否認有闖紅燈之違規情節，然依卷附錄影
    光碟及翻拍照片顯示，異議人駕駛QSZ-015 號輕型機車行經
    台七丙線月眉街口時，路口之管制燈號確呈紅燈禁止通行之
    狀態，異議人違規事實甚明。異議人雖再辯稱：燈號變換之
    秒差過短云云，然台七丙線月眉街口行車管制號誌之秒差運
    作情形係清晨7時至晚間6時為三色燈號運轉，幹道通行60秒
    、支道月眉街通行15秒，黃燈為6秒、紅燈為4秒，週期85秒
    綠黃紅燈循環運轉，幹道之燈號循環為：綠燈60 秒、黃燈6
    秒、紅燈4秒、紅燈15 秒…依序變換；支道月眉街則為：綠
    燈15秒、黃燈6秒、紅燈4秒、紅燈60秒…依序循環，此有道
    路交通號誌時相查詢表在卷可參，該路口號誌之黃燈秒差長
    達6 秒，已足供綠燈、黃燈轉換之際甫通過路口或相當接近
    路口停止線之駕駛人完全通過路口，若駕駛人距離路口停止
    線仍有相當距離，遇有綠燈轉換成黃燈之情形，即應作隨時
    停車之準備，當無強行穿越後，再行指摘黃燈秒差過短之理
    ，是異議人上開辯詞亦不足採。又異議人雖提出錄影光碟，
    欲證明該燈號之黃燈秒差僅為4 秒，不足供用路人反應，然
    經本院勘驗異議人所舉光碟內容，其拍攝地點顯與本件舉發
    地點不同，亦難為本院所採認，本件異議人違規事實明確，
    所辯均不足採。
五、綜上，本件異議人確於上揭時、地行經有燈光號誌管制之交
    岔路口闖紅燈，原處分機關依道路交通管理處罰條例第53條
    第1項、第63條第1項第3 款及違反道路交通管理事件統一裁
    罰基準及處理細則第43條、第44條、第67條規定，裁處異議
    人罰鍰1,800元，並記違規點數3點，核無不當。本件聲明異
    議為無理由，應予駁回，爰依道路交通案件處理辦法第19條
    ，裁定如主文。
中    華     民    國    97    年    5     月    6    日
                   交通法庭法  官   楊坤樵
以上正本證明與原本無異。
如不服本裁定，應於裁定送達後5日內，向本院提出抗告狀。（
應附繕本）
                           書記官   謝佩欣
中    華    民    國    97    年     5     月    6    日


司法院資訊處製作；財團法人民間司法改革基金會備份。
